【裁判字號】    95,交易,326
【裁判日期】    950627
【裁判案由】    公共危險
【裁判全文】
臺灣臺中地方法院刑事判決             95年度交易字第326號
公  訴  人  臺灣臺中地方法院檢察署檢察官
被      告  乙○○
                    國民
                      號
上列被告因公共危險案件，經檢察官提起公訴（95年度偵字第63
50號），經本院合議庭裁定，由受命法官依法獨任進行簡式審判
程序判決如下：
    主  文
乙○○服用酒類，不能安全駕駛動力交通工具而駕駛，累犯，處
有期徒刑柒月。
    事  實
一、乙○○素行不佳，前曾犯三次公共危險罪，其中於民國（下
    同）九十三年間所觸犯公共危險罪，經本院以九十三年沙交
    簡字第六四六號判決有期徒刑四月，如易科罰金以參佰元折
    算壹日確定，並於九十三年十二月八日易科罰金執行完畢，
    詎仍不知悔改。乙○○復自九十五年二月十一日晚上二十一
    時許起，在臺中縣童綜合醫院附近之薑母鴨店飲用啤酒二瓶
    後，已達不能安全駕駛動力交通工具之程度，仍於同日晚上
    二十三時二十五分許，無照駕駛車牌號碼二○○三－ＬＧ號
    自用小客車上路，於同日晚上二十三時四十五分許，沿台中
    縣龍井鄉○○○路快車道外側第三車道由西向東行駛，右轉
    進入東園巷時，因酒後駕車注意力不集中，並於快車道違規
    右轉，致不慎撞及甲○○所駕駛，後搭載乘客東至銓之車牌
    號碼Ｆ七Ｚ－○八九號重型機車，致東至銓受有左膝蓋撕裂
    傷之傷害（過失傷害部分未據告訴），經警到場處理，並對
    乙○○進行酒精測試，測得其呼氣中酒精濃度值為高達每公
    升○點四八毫克。
二、案經臺中縣警察局烏日分局報請臺灣臺中地方法院檢察署檢
    察官偵查起訴。
    理  由
一、按除被告所犯為死刑、無期徒刑、最輕本刑為三年以上有期
    徒刑之罪或高等法院管轄第一審案件者外，於前條第一項程
    序進行中，被告先就被訴事實為有罪之陳述時，審判長得告
    知被告簡式審判程序之旨，並聽取當事人、代理人、辯護人
    及輔佐人之意見後，裁定進行簡式審判程序，刑事訴訟法第
    二百七十三條之一第一項定有明文。本件被告所犯係死刑、
    無期徒刑、最輕本刑為三年以上有期徒刑以外之罪，其於準
    備程序中就被訴事實為有罪之陳述，且經審判長告知被告簡
    式審判程序之旨，並聽取公訴人及被告之意見後，本院合議
    庭認為適宜而裁定由受命法官獨任進行簡式審判程序，合先
    敘明。
二、訊據被告乙○○對於上揭事實坦承不諱，核與證人甲○○、
    東至銓所證述之情節相符，並有舉發違反道路交通管理事件
    通知單、酒精測定值表、道路交通事故調查報告表（一）（
    二）、道路交通事故現場圖、刑法第一百八十五條之三案件
    測試觀察紀錄表、員警職務報告各一份、照片八張等在卷足
    資佐證。且按道路交通安全規則第一百十四條第二款規定，
    汽車駕駛人飲酒後其吐氣所含酒精成份超過每公升○點二五
    毫克以上者，即不得駕駛車輛，是員警據此開具有舉發違反
    道路交通管理事件通知單一份附卷可佐。又參酌國外認定標
    準，對於酒精濃度呼氣已達每公升○點五五毫克者，肇事率
    為一般正常人之十倍以上，且呈現判斷力嚴重受損、體能與
    精神協調力受損等情（見臺灣高等法院檢察署八十八年十一
    月彙編之刑法第一百八十五條之三酒後駕車「不能安全駕駛
    」認定標準之相關論文資料）觀之，本案之酒精濃度測試結
    果為每公升○點四八毫克，顯已超過不能安全駕駛之每公升
    ○點二五毫克標準、再考量被告由酒後駕車之始，至為警酒
    測之時間相距最多約僅為一百零六分鐘（自九十五年二月十
    一日晚上二十三時二十五分許起，至翌日凌晨一時十一分許
    止），依國人體內酒精含量之代謝率計算式，推算被告於駕
    車之始，呼氣中所含酒精濃度約為每公升○點五九毫克（計
    算式為0.48mg/l+0.0628mg/lx (106/60)hr=0.59mg/l），已
    逾每公升0.55毫克之安全駕駛標準，復有違反交通安全之車
    禍事實發生，綜上判斷，被告於駕車當時應已達不能安全駕
    駛動力交通工具之程度。是被告飲酒後之生理狀況已達「不
    能安全駕駛」之程度，殆無疑義。足認被告乙○○自白，核
    與事實相符，堪予採信，事證至臻明確，被告乙○○犯行洵
    堪認定。
三、核被告乙○○所為，係犯刑法第一百八十五條之三之公共危
    險罪。被告乙○○前曾於九十三年間觸犯公共危險罪，經本
    院以九十三年沙交簡字第六四六號判決有期徒刑四月，如易
    科罰金以參佰元折算壹日確定，並於九十三年十二月八日易
    科罰金執行完畢，此有台灣台中地方法院檢察署刑案資料查
    註紀錄表一份在卷可按，五年以內再犯本件有期徒刑以上之
    罪，為累犯，應依刑法第四十七條規定加重其刑。爰審酌被
    告乙○○犯罪之動機、目的、手段、品行不佳，詳如前述，
    此有台灣台中地方法院檢察署刑案資料查註紀錄表一份在卷
    可按、被告乙○○曾於八十八年、九十三年、九十四年間，
    因類似之酒醉駕車案件，經本院分別判處有期徒刑三月緩刑
    二年、有期徒刑四月、拘役五十九日確定在案，此有前開刑
    案資料查註紀錄表可以證明，被告乙○○不思警惕，罔顧不
    特定行人生命、財產安全，且屢判屢犯，一再重複酒醉駕車
    之行為，公訴人請求予以判處有期徒刑九月，以使被告乙○
    ○知所警惕，並維社會安全，及被告乙○○犯罪所生危害暨
    犯罪後坦認罪愆，頗具悔意，且犯罪後迄今已與被害人甲○
    ○達成民事和解，取得諒解，此亦有和解書二份在卷可考，
    犯後態度尚佳等一切情狀，從輕量處如主文所示之刑，以資
    懲儆。
據上論斷，應依刑事訴訟法第二百九十九條第一項前段、第二百
七十三條之一第一項、刑法第一百八十五條之三、第四十七條，
判決如主文。
中    華    民    國    95    年    6     月    27    日
                  刑事第八庭    法  官  洪俊誠
以上正本證明與原本無異。
如不服本判決，應於判決送達後十日內向本院提出上訴狀，上訴
於臺灣高等法院臺中分院(須附繕本)。
                                書記官  蕭榮峰
中    華    民    國    95    年    6     月    27    日
附錄論罪科刑實體法條文：
刑法第185條之3
服用毒品、麻醉藥品、酒類或其他相類之物，不能安全駕駛動力
交通工具而駕駛者，處1年以下有期徒刑、拘役或3萬元以下罰金
。


司法院資訊處製作；財團法人民間司法改革基金會備份。
